【裁判字號】    90,訴,370
【裁判日期】    900921
【裁判案由】    毒品危害防制條例
【裁判全文】
臺灣士林地方法院刑事判決                            九十年度訴字第三七○號
    公  訴  人  臺灣士林地方法院檢察署檢察官
    被      告  乙○○
右列被告因違反毒品危害防制條例案件，經檢察官提起公訴（九十年度毒偵字第一一
九四號）及函請併案審理（九十年度毒偵字第一四○八號），判決如左：
    主  文
乙○○連續施用第一級毒品，累犯，處有期徒刑拾月。
扣案海洛因壹包（鑑餘淨重零點零柒公克）沒收銷燬之。
    事  實
一乙○○曾因違反麻醉藥品管理條例、藥事法等案件，經法院分別判處有期徒刑五月
  、十月，應執行有期徒刑一年，又因違反麻醉藥品管理條例案件，經法院判處有期
  徒刑七月，二案接續執行，至八十五年六月十四日縮短刑期假釋出監，再二度因違
  反麻醉藥品管理條例案件，經法院先後判處有期徒刑四月、六月，並撤銷前開假釋
  ，各案接續執行，於八十八年一月二十九日縮短刑期假釋出監，於八十八年二月二
  十四日縮短刑期執行完畢。嗣因施用第二級毒品案件，第一次經本院於八十八年八
  月一日以八十八年度毒聲字第一五四三號裁定送觀察、勒戒後，認無繼續施用毒品
  之傾向，經臺灣士林地方法院檢察署檢察官於八十八年八月十七日以八十八年度毒
  偵字第六五號處分不起訴確定，第二次又因施用毒品案件，經本院於八十八年十二
  月十五日以八十八年度毒聲字第二三二一號裁定送觀察、勒戒後，認有繼續施用毒
  品之傾向，於八十九年四月十四日以八十九年度毒聲字第八三七號裁定令入戒治處
  所施以強制戒治，其中施用第二級毒品刑事追訴部分，由臺灣士林地方法院檢察署
  檢察官提起公訴，經本院於八十九年八月二十九日以八十九年度簡字第五○八號判
  處有期徒刑六月，於八十九年十月二日確定，又施用第一級毒品刑事追訴部分，經
  本院於九十年五月三十一日以八十九年度訴字第三六二號判處有期徒刑十月；而強
  制戒治部分，則於八十八年五月十六日入臺灣臺北戒治所執行，因戒治執行滿三月
  後，其成效經評定為合格，認無繼續戒治之必要，而由本院於八十九年九月二十二
  日以八十九年度毒聲字第一八三○號裁定停止戒治，所餘戒治期間付保護管束。詎
  乙○○於保護管束期間，猶不知悔改，因施用第二級毒品，再由臺灣士林地方法院
  檢察署提起公訴，經本院於九十年六月二十九日以九十年度易字第三九五號判處有
  期徒刑八月，另乙○○另行起意，基於施用第一級毒品之概括犯意，自八十九年十
  二月底起至九十年一月十六日前一、二日止，在臺北市○○區○○街二三○巷十六
  號一住處等處，連續施用第一級毒品海洛因，嗣先後為警於九十年一月十日晚間六
  時三十分在臺北市○○區○○街一段三二一號前、九十年一月十二日晚間六時四十
  分在臺北市○○區○○路、延平北路口、九十年一月十六日下午三時四十分在臺北
  市○○區○○路一一五號「月光莊旅社」三○一室查獲，最後一次並扣得海洛因一
  包（驗餘淨重○．○七公克），採尿送驗後得知上情。乙○○因違反保護管束應遵
  守事項情節重大，經本院於九十年三月十九日以九十年毒聲字第三五五號撤銷停止
  戒治，令入戒治處所施以強制戒治，
二案經臺北市政府警察局北投分局及士林分局移送臺灣士林地方法院檢察署檢察官偵
  查提起公訴及函請併案審理。
    理  由
一訊據被告乙○○對於右揭事實坦承不諱，且其於九十年一月十日、同年月十二日、
  同年月十六日三度為警查獲採尿送驗後，均呈嗎啡陽性反應，有臺北市立療養院九
  十年二月六日（參見九十年度毒偵字第二一三號偵查卷宗第三六頁）、同年一月三
  十日（參見九十年度毒偵字第二五八頁偵查卷宗第五六頁）、同年二月六日（參見
  九十年度毒偵字第二七○號偵查卷宗第六六頁）煙毒尿液檢驗報告書、憲兵司令部
  刑事鑑識中心九十年四月九日綱得字第○四五九五號（參見九十年度毒偵字第二
  一三號偵查卷宗第六七頁）、九十年三月二十六日綱得字第○三七一二號（參見
  九十年度毒偵字第二五八號偵查卷宗第六十頁）、九十年四月三日綱得字第○四
  二三八號（參見九十年度毒偵字第二七○號偵查卷宗第六九頁）各一件在卷可稽，
  且被告經查獲之白粉一包，經送法務部調查局檢驗後，確含第一級毒品海洛因成分
  （驗餘淨重○．○七公克），有該局九十年三月七日陸(一)字第九○一三五九五○
  號鑑定通知書一件附卷可稽，其施用第一級毒品海洛因之事實應堪認定。查被告曾
  因施用第二級毒品案件，第一次經本院於八十八年八月一日以八十八年度毒聲字第
  一五四三號裁定送觀察、勒戒後，認無繼續施用毒品之傾向，經臺灣士林地方法院
  檢察署檢察官於八十八年八月十七日以八十八年度毒偵字第六五號處分不起訴確定
  ，第二次又因施用毒品案件，經本院於八十八年十二月十五日以八十八年度毒聲字
  第二三二一號裁定送觀察、勒戒後，認有繼續施用毒品之傾向，於八十九年四月十
  四日以八十九年度毒聲字第八三七號裁定令入戒治處所施以強制戒治，其中施用第
  二級毒品刑事追訴部分，由臺灣士林地方法院檢察署檢察官提起公訴，經本院於八
  十九年八月二十九日以八十九年度簡字第五○八號判處有期徒刑六月，於八十九年
  十月二日確定，又施用第一級毒品刑事追訴部分，經本院於九十年五月三十一日以
  八十九年度訴字第三六二號判處有期徒刑十月，而強制戒治部分，則於八十八年五
  月十六日入臺灣臺北戒治所執行，因戒治執行滿三月後，其成效經評定為合格，認
  無繼續戒治之必要，而由本院於八十九年九月二十二日以八十九年度毒聲字第一八
  三○號裁定停止戒治，所餘戒治期間付保護管束，保護管束期間又因施用毒品，違
  反保護管束應遵守事項情節重大，經本院於九十年三月十九日以九十年毒聲字第三
  五五號撤銷停止戒治，令入戒治處所施以強制戒治，有臺灣高等法院被告全國前案
  紀錄表、刑案資料查註紀錄表、上開裁定書、判決書、不起訴處分書等可查，且被
  告於保護管束期間三犯本件施用第一級毒品海洛因，其保護管束並非阻卻犯罪事由
  ，除構成撤銷停止戒治之原因外，仍應就其三犯部分為實體判決（最高法院八十九
  年度臺非字第九○號判決參照）。本件事證明確，應依法論科。
二核被告乙○○所為，係犯毒品危害防制條例第十條第一項之施用第一級毒品罪。其
  持有毒品之低度行為，應為施用之高度行為所吸收，不另論罪。被告先後多次施用
  第一級毒品海洛因之行為，時間緊接，觸犯犯罪構成要件相同之罪名，顯係基於概
  括犯意為之，應依連續犯之規定論以一罪，並依法加重其刑。起訴書雖僅記載被告
  於九十年一月十日及同年月十二日為警採尿前五日內施用第一級毒品之犯行，惟業
  經公訴檢察官當庭更正犯罪時間為自八十九年十二月底起至九十年一月十六日前一
  、二日止，併此敘明。查被告曾因違反麻醉藥品管理條例、藥事法等案件，經法院
  分別判處有期徒刑五月、十月，應執行有期徒刑一年，又因違反麻醉藥品管理條例
  案件，經法院判處有期徒刑七月，二案接續執行，至八十五年六月十四日縮短刑期
  假釋出監，再二度因違反麻醉藥品管理條例案件，經法院先後判處有期徒刑四月、
  六月，並撤銷前開假釋，各案接續執行，於八十八年一月二十九日縮短刑期假釋出
  監，於八十八年二月二十四日縮短刑期執行完畢，五年內再犯本件有期徒刑以上之
  罪，為累犯，應依刑法第四十七條規定遞加重其刑。爰審酌施用毒品為自戕行為，
  被告有多次施用毒品前科，前經送觀察、勒戒，認無繼續施用毒品傾向，經檢察官
  不起訴處分確定，竟不知愛惜生命及健康，掌握自新機會，反再度耽溺於毒品中，
  第二次經強制戒治、論罪科刑後，仍不悛悔，於停止戒治付保護管束期間再犯本案
  ，及其生活狀況、智識程度、犯罪後態度等一切情狀，量處如主文所示之刑。
三扣案之第一級毒品海洛因一包（驗餘淨重○．○七公克），係查獲之毒品，不論屬
  於被告與否，爰依毒品危害防制條例第十八條第一項前段之規定宣告沒收銷燬之。
四臺灣士林地方法院檢察署九十年九月七日甲○榮堅九十毒偵一四○八字第六九八七
  號函，請求就該署九十年度毒偵字第一四○八號被告乙○○違反毒品危害條例案件
  ，關於乙○○於九十年一月十六日為警查獲，採尿送驗發現有施用第一級毒品海洛
  因部分之事實併案審理，業已論罪科刑如前，附此敘明。
據上論斷，應依刑事訴訟法第二百九十九條第一項前段，毒品危害防制條例第十條第
一項、第十八條第一項前段，刑法第十一條、第五十六條、第四十七條，判決如主文
。
本案經檢察官陳文哲到庭執行職務。
中        華        民        國    九十    年    九    月    二十一    日
                              臺灣士林地方法院刑事第四庭
                                          法  官
如不服本判決，應於判決送達後十日內，向本院提出上訴狀。
附錄本案論罪科刑法條全文：
毒品危害防制條例第十條第一項


司法院資訊處製作；財團法人民間司法改革基金會備份。
